【裁判字號】    92,易,1236
【裁判日期】    920508
【裁判案由】    商標法
【裁判全文】
臺灣板橋地方法院刑事判決                        九十二年度易字第一二三六號
    公  訴  人  臺灣板橋地方法院檢察署檢察官
    被      告  丁○○○
右列被告因違反商標法案件，經檢察官提起公訴（九十二年度偵字第五四八二號），
本院判決如左：
    主    文
丁○○○連續明知為意圖欺騙他人，於同一商品使用相同於他人註冊商標之圖樣之商
品而販賣，處有期徒刑參月，如易科罰金，以參佰元折算壹日。
扣案仿冒如附件一、二商標圖樣之項鍊參條、墜子壹個、腳鍊貳副（共肆個）均沒收
。
    事    實
一、丁○○○明知如附件一、二之商標圖樣，分係乙○○香奈兒股份有限公司、甲○
    商卡地亞國際公司向經濟部智慧財產局申請商標註冊，取得註冊號數第六二八八
    四七號、第一二三０八四號商標專用權，專用期間各為民國（下同）八十三年一
    月十六日起延展至九十七年三月三十一日及六十八年十一月一日起延展至九十八
    年十月三十一日，並指定使用於貴金屬、金剛鑽、珠玉、水晶、瑪瑙、寶石等商
    品，現均仍在專用期間內。其竟向前來其所經營位在台北縣三重市○○○路四二
    號前攤位兜售之不詳男子，以每條新臺幣（下同）五十元之價格販入仿冒如附件
    一、二商標圖樣之項鍊等飾品後，基於概括犯意，自九十一年十一月中旬起，將
    販入仿冒他人註冊商標之飾品陳列在其上開攤位供人選購，並以每條一百元之價
    格販賣予不特定之顧客。嗣至九十一年十二月三日二十三時三十分許，為警在其
    上開攤位當場查獲，並扣得仿冒如附件一圖樣之項鍊三條、墜子一個、腳鍊一副
    （二個）、仿冒如附件二商標圖樣之腳鍊一副（二個）。
二、案經乙○○香奈兒股份有限公司訴由台北市政府警察局信義分局移送台灣板橋地
    方法院檢察署檢察官偵查起訴。
    理    由
一、訊據被告矢口否認有何違反商標法犯行，辯稱：伊不知所販賣的飾品為仿冒品云
    云。查：右揭犯罪事實，業據告訴人乙○○香奈兒股份有限公司委任之代理人丙
    ○○指訴歷歷，並有乙○○香奈兒股份有限公司、甲○商卡地亞國際公司就附件
    一、二商標圖樣之中華民國商標註冊證一件及商標註冊登記簿影本附卷可稽，且
    經本院核視卷附扣案之項鍊三條、墜子一個、腳鍊二副（四個）照片數幀結果，
    發現其中項鍊三條、墜子一個、腳鍊一副之樣式，確與附件一之商標圖樣相符、
    其中腳鍊一副（二個）之樣式，則與附件二之商標圖樣相符。復參以如附件一、
    二之商標圖樣，均係世界聞名之商標，使用於服飾、皮包、飾品等商品，且商品
    價值不斐，並有一定之行銷通路，被告以極低之價格向非行銷通路之不詳男子進
    貨，以其從事攤販行業多年之經驗，豈有可能不知進貨、販賣之飾品為仿冒品之
    理，是其所辯顯係卸責之詞，不足採信，本件事證明確，被告犯嫌堪以認定。
二、核被告所為，係犯商標法第六十三條之販賣仿冒商標商品罪，其陳列之低度行為
    為販賣之高度行為所吸收而另不論罪。被告多次犯行，時間緊接、方法相同、觸
    犯構成要件相同之罪名，顯係基於概括之犯意，為連續犯，應依刑法第五十六條
    之規定論以一罪，並依法加重其刑。爰審酌被告之犯罪動機、目的、手段、品行
    、智識程度、犯罪所得利益及所生危害、犯罪後之態度等情狀，量處如主文所示
    之刑，並諭知易科罰金之折算標準。扣案仿冒如附件一、二商標圖樣之項鍊三條
    、墜子一個、腳鍊二副（四個），係本案犯商標法第六十三條之罪所販賣之商品
    ，應依商標法第六十四條之規定宣告沒收。
依刑事訴訟法第二百九十九條第一項，商標法第六十三條、第六十四條，刑法第十一
條前段、第五十六條、第四十一條第一項前段，罰金罰鍰提高標準條例第二條，判決
如主文。
本案經檢察官程秀蘭到庭執行職務。
中      華      民      國      九十二      年      五      月    八    日
                                  臺灣板橋地方法院刑事第二庭
                                          法  官  古  秋  菊
右正本證明與原本無異。
如不服本判決，應於判決送達後十日內向本院提出上訴狀 (應附繕本) ，上訴於臺灣
高等法院。
                                          書記官  曹  秋  冬
中      華      民      國      九十二      年      五      月    八    日
附錄本案論罪科刑法條
商標法第六十二條：
意圖欺騙他人，有左列情事之一者，處三年以下有期徒刑、拘役或科或併科新臺幣二
十萬元以下罰金。
一、於同一商品或類似商品，使用相同或近似於他人註冊商標之圖樣者。
二、於有關同一商品或類似商品之廣告、標帖、說明書、價目表或其他文書，除加相
    同或近似於他人註冊商標圖樣而陳列或散布者。
商標法第六十三條：
明知為前條商品而販賣、意圖販賣而陳列、輸出或輸入者，處一年以下有期徒刑、拘
役或科或併科新臺幣五萬元以下罰金。


司法院資訊處製作；財團法人民間司法改革基金會備份。
